【裁判字號】    89,易,733
【裁判日期】    890615
【裁判案由】    違反著作權法
【裁判全文】
臺灣臺中地方法院刑事判決                          八十九年度易字第七三三號
    公  訴  人  台灣台中地方法院檢察署檢察官
    被      告  丙○○
右列被告因違反著作權法案件，經檢察官聲請以簡易判決處刑（八十八年度偵字第二
三六四四號），本院改以通常程序判決如左：
    主  文
丙○○以明知為侵害著作權之物意圖散布而陳列之方法侵害他人之著作權，累犯，處
有期徒刑肆月，如易科罰金，以參佰元折算壹日。
扣案之盜版ＣＤ貳片，均沒收。
    事  實
一、丙○○於民國八十四年間，曾因恐嚇取財罪，經本院判處有期徒刑七月，並於八
    十六年四月十九日執行完畢。猶不知悔改，復明知「手下留情」、「難分難解」
    、「憨憨為你等」、「鐵枝路兩條線」、「愛人ＡＢＣ」、「阮想要飛」六首歌
    曲，係大旗製作股份有限公司（下稱大旗公司）享有著作權之錄音著作，竟基於
    意圖散布而陳列之犯意，於八十八年七月四日夜間，在台中縣大肚鄉○○街大肚
    電信局對面夜市其所擺設販賣ＣＤ、錄影帶之攤位上，陳列他人擅自重製有上開
    歌曲片名為「台語超級排行榜２ＣＤ」、「台語全員集合暢銷大碟」之ＣＤ唱片
    各一片，準備售予不特定之顧客欣賞。嗣於當日二十三時十五分許，為大旗公司
    之市調員乙○○報警當場查獲，並扣得丙○○所有之該二片盜版ＣＤ。
二、案經大旗公司訴由臺灣臺中地方法院檢察署檢察官聲請以簡易判決處刑。
    理  由
一、訊據被告丙○○，固坦承持有前揭二片盜版ＣＤ，惟辯稱伊係於被查扣前兩三天
    買來供自己欣賞之用，並無散布販賣之意，且當時該二片ＣＤ係放在伊車上非陳
    列在架子上待售云云。經查，右揭事實，業據告訴代理人甲○○及羅秀真指訴綦
    詳，復有該二片盜版ＣＤ扣案足憑，而本院當庭勘驗該二片ＣＤ結果，其封面上
    確實印有前述之六首歌曲曲名，且顯與告訴代理人提出之正版封面不同，並仍呈
    全新未拆封狀；又證人乙○○稱「當時那兩片ＣＤ是擺在架子上」，並提出查扣
    當時所拍攝之照片八張為證，而依據照片顯示，該二張ＣＤ係擺在架子上無誤，
    此有本院八十九年六月八日審判筆錄及該些照片在卷可佐；再參以被告持有該二
    片ＣＤ既係為供己欣賞之用，且已買了兩三天，則應無仍未拆封使用之理，因認
    被告所辯，僅係卸責之詞，不足採信。本件事證明確，被告犯行應堪認定。
二、核被告所為，係犯著作權法第九十三條第三款以同法第八十七條第二款明知為侵
    害著作權之物意圖散布而陳列之方法侵害他人著作權罪，又因本件查無任何證據
    足資證明被告曾經販出侵害告訴人前揭錄音著作之ＣＤ，故公訴人認被告所為係
    犯同條款之以意圖營利而交付之方法侵害他人著作權罪，實有未洽，因適用法條
    相同，乃無變更起訴法條之必要，附此敘明。再被告於八十四年間，曾因恐嚇取
    財罪，經本院判處有期徒刑七月，並於八十六年四月十九日執行完畢，有台灣高
    等法院被告全國前案紀錄表在卷可按，其於有期徒刑執行完畢後，五年以內再犯
    本件有期徒刑以上之罪，為累犯，應依刑法第四十七條之規定，加重其刑。爰審
    酌被告犯後不思悔悟、態度欠佳，及尚未與告訴人達成民事和解等情狀，量處如
    主文所示之刑，並諭知易科罰金之折算標準。另扣案之盜版ＣＤ二片，為被告所
    有供本犯行所用之物，此據其陳明在卷，依刑法第三十八條第一項第二款之規定
    ，亦併為沒收之宣告。
據上論斷，應依刑事訴訟法第四百五十二條、第二百九十九條第一項前段，著作權法
第九十三條第三款、第八十七條第二款，刑法第十一條前段、第四十七條、第四十一
條、第三十八條第一項第二款，罰金罰鍰提高標準條例第二條，判決如主文。
中      華      民      國    八十九    年      六      月     十五     日
                                          法  官    李  秋   娟
右正本證明與原本無異。
如不服本判決，應於判決送達後十日內向本院提出上訴狀，上訴於臺灣高等法院臺中
分院( 須附繕本 )。
                                          書記官
中      華      民      國    八十九    年      六      月     十六     日
附錄論罪科刑法條：
著作權法第九十三條第三款：
有左列情形之一者，處二年以下有期徒刑，得併科新臺幣十萬元以下罰金：
三、以第八十七條各款方法之一侵害他人之著作權者。
著作權法第八十七條第二款：
有下列情形之一者，除本法另有規定外，視為侵害著作權或製版權：
二、明知為侵害著作權或製版權之物而散布或意圖散布而陳列或持有或意圖營利而交
    付者。


司法院資訊處製作；財團法人民間司法改革基金會備份。
